sv: Racket string pattern: 14 x 19; 14 x 20; 16 x 16; 16 x 17; 16 x 18; 16 x 19; Övrigt
sl-SI: Vzorec strun loparja: 14 x 19; 14 x 20; 16 x 16; 16 x 17; 16 x 18; 16 x 19; Drugo
it: Modello della stringa della racchetta: 14 x 19; 14 x 20; 16 x 16; 16 x 17; 16 x 18; 16 x 19; Altro
nb: Strengmønster for racket: 14 x 19; 14 x 20; 16 x 16; 16 x 17; 16 x 18; 16 x 19; Annet
hr-HR: Uzorak žica reketa: 14 x 19; 14 x 20; 16 x 16; 16 x 17; 16 x 18; 16 x 19; Ostalo
zh-TW: 球拍纏繩模式: 14 x 19; 14 x 20; 16 x 16; 16 x 17; 16 x 18; 16 x 19; 其他
pt-BR: Raquete, padrão do encordoamento: 14 x 19; 14 x 20; 16 x 16; 16 x 17; 16 x 18; 16 x 19; Outros
ja: ラケットストリングパターン: 14 x 19; 14 x 20; 16 x 16; 16 x 17; 16 x 18; 16 x 19; その他
da: Strengemønster for ketsjer: 14 x 19; 14 x 20; 16 x 16; 16 x 17; 16 x 18; 16 x 19; Andet
pt-PT: Padrão de cordas da raquete: 14 x 19; 14 x 20; 16 x 16; 16 x 17; 16 x 18; 16 x 19; Outro
ro-RO: Model de racordaj pentru rachetă: 14 x 19; 14 x 20; 16 x 16; 16 x 17; 16 x 18; 16 x 19; Altele
ru: Струнная схема ракетки: 14 x 19; 14 x 20; 16 x 16; 16 x 17; 16 x 18; 16 x 19; Другое
zh-CN: 球拍穿线图案: 14 x 19; 14 x 20; 16 x 16; 16 x 17; 16 x 18; 16 x 19; 其他
nl: Snarenpatroon racket: 14 x 19; 14 x 20; 16 x 16; 16 x 17; 16 x 18; 16 x 19; Overig
lt-LT: Raketės stygų raštas: 14 x 19; 14 x 20; 16 x 16; 16 x 17; 16 x 18; 16 x 19; Kita
vi: Kiểu đan dây vợt: 14 x 19; 14 x 20; 16 x 16; 16 x 17; 16 x 18; 16 x 19; Khác
sk-SK: Vzor výpletu rakety: 14 x 19; 14 x 20; 16 x 16; 16 x 17; 16 x 18; 16 x 19; Iné
bg-BG: Шарка на кордата на ракетата: 14 x 19; 14 x 20; 16 x 16; 16 x 17; 16 x 18; 16 x 19; Друго
fi: Mailan jännekuvio: 14 x 19; 14 x 20; 16 x 16; 16 x 17; 16 x 18; 16 x 19; Muu
pl: Układ strun rakiety: 14 x 19; 14 x 20; 16 x 16; 16 x 17; 16 x 18; 16 x 19; Inne
ko: 라켓 줄 패턴: 14 x 19; 14 x 20; 16 x 16; 16 x 17; 16 x 18; 16 x 19; 기타
el: Μοτίβο χορδών ρακέτας: 14 x 19; 14 x 20; 16 x 16; 16 x 17; 16 x 18; 16 x 19; Άλλο
tr: Raket tel dizilim deseni: 14 x 19; 14 x 20; 16 x 16; 16 x 17; 16 x 18; 16 x 19; Diğer
hu: Ütő húrmintázata: 14 x 19; 14 x 20; 16 x 16; 16 x 17; 16 x 18; 16 x 19; Egyéb
th: รูปแบบการขึ้นเอ็นไม้แร็กเก็ต: 14 x 19; 14 x 20; 16 x 16; 16 x 17; 16 x 18; 16 x 19; อื่นๆ
es: Patrón de las cuerdas de la raqueta: 14 x 19; 14 x 20; 16 x 16; 16 x 17; 16 x 18; 16 x 19; Otro
cs: Vzor výpletu rakety: 14 x 19; 14 x 20; 16 x 16; 16 x 17; 16 x 18; 16 x 19; Ostatní
de: Bespannungsmuster des Schlägers: 14 x 19; 14 x 20; 16 x 16; 16 x 17; 16 x 18; 16 x 19; Sonstige
en: Racket string pattern: 14 x 19; 14 x 20; 16 x 16; 16 x 17; 16 x 18; 16 x 19; Other
fr: Disposition des cordes d'une raquette: 14 x 19; 14 x 20; 16 x 16; 16 x 17; 16 x 18; 16 x 19; Autre